NILFRED BAEZ

Desarollador

CONTACT

- 829-929-5562
- **™** nbaez414@gmail.com
- 2 123 La romana, DR
- milfred.dev

EDUCATION

University

2021 - Presente ITLA - Instituto Tecnológico las américas

AWARDS & CERTIFICATIONS

- CISCO IT Certified
- Negotiator
- Top Sales Agent Award 2016

SKILLS

- Desarrollo Full Stack (React, Python, TypeScript, .NET)
- Diseño de interfaces modernas y accesibles
- Auditorías de ciberseguridad y análisis de vulnerabilidades Automatización de procesos con scripts personalizados
- Gestión de sistemas Linux y redes virtualizadas
- OSINT e investigación digital avanzada
- Ingles avanzado

PERFIL

Soy un desarrollador y especialista en ciberseguridad con experiencia en el diseño e implementación de aplicaciones seguras y modernas. Destaco por mi capacidad de combinar creatividad y habilidades técnicas para resolver problemas complejos, siempre enfocado en la innovación y calidad.

WORK EXPERIENCE

WEB DEVELOPER

web & IT solutions

Noviembre 2024 - Presente

- Desarrollador web Full stack
- IT support
- Agente de ciberseguridad
- Servicio al cliente

CUSTOMER SERVICE

Teleperformance

June 2022 - 2024

- Agente de ventas
- Servicio al cliente
- IT support
- Manejo de base de datos de usuarios